Inventaris van het archief van de Nederlandse diplomatieke vertegenwoordigingen in Frans Noord-Afrika, later Marokko en Tunesië, 1881-1954
Nationaal Archief, Den Haag
Ministerie van Buitenlandse Zaken: Consulaat-Generaal te Tanger; Consulaat te Mogador; Vice-Consulaat te Tetuan; Consulaat-Generaal te Tunis
Consulaten Frans Noord-Afrika
1881-1954
Z21136
2.60 meter; 75 inventarisnummers.
Normale geschreven, getypte en gedrukte documenten, geen bijzondere handschriften.
Nationaal Archief, Den Haag
Consulaat te Mogador
Consulaat-Generaal te Tunis
Consulaat-Generaal te Tanger
Vice-Consulaat te Tetuan
Het archief van de Nederlandse Diplomatieke Vertegenwoordigingen in Frans Noord-Afrika (later Marokko en Tunesië) bevat diverse correspondentie en stukken m.b.t. de organisatie en het personeel. Tevens bevat het stukken over het Statuut van Tanger en de Internationale Zone, Spaans Marokko, de registratie van Nederlanders en overige personen, diverse scheepvaartaangelegenheden (waaronder informatie over diverse havens in de regio), de politieke situatie en onlusten in Marokko en de economische situatie aldaar. Van het Consulaat te Tunis is er een agenda van uitgegane stukken.
Archiefvorming
Geschiedenis van het archiefbeheer
De verwerving van het archief
Het archief is krachtens bepalingen van de Archiefwet overgebracht.
2.05
Aanwijzingen voor de gebruiker
Openbaarheidsbeperkingen
Deels openbaar, deels beperkt openbaar (A).
Materiële beperkingen
Aanvraaginstructie
Openbare archiefstukken kunnen online worden aangevraagd en gereserveerd. U kunt dit ook via de terminals in de studiezaal van het Nationaal Archief doen. Om te kunnen reserveren dient u de volgende stappen te volgen:
U maakt een profiel aan op www.gahetna.nl, en logt vervolgens in
Via de archiefinventaris (alleen de beschrijvingen met rode nummers) selecteert u het gewenste archiefstuk door op de knop 'Reserveren' te klikken
In het volgende scherm geeft u aan op welke dag u het archiefstuk wilt inzien
Indien u zich bevindt in de studiezaal en een tafelnummer heeft ontvangen kunt u dit nummer vermelden. Als u geen tafelnummer heeft kunt u tafelnummer 777 laten staan
Vervolgens bevestigt u uw reservering door deze te versturen.
Verwant materiaal
Beschikbaarheid van kopieën
Beschrijving van de series en archiefbestanddelen
- CONSULAAT TE MOGADOR (1881-1950)
  - ALGEMEEN
    - Inhoudsopgave van stukken en dossiers van het consulaat te Mogador, 1881-1950.; 2209; 1 omslag
    - Ingekomen en minuten van uitgegane stukken, 1881-1950.; 2210-2214; 5 pakken
      - 1881-1913, 2210
      - 1914-1925, 2211
      - 1925-1935, 2212
      - 1936-1938, 2213
      - 1939-1950, 2214
    - Register van uitgegane stukken, 1908-1909.; 2215; 1 deel
    - Brievenboeken met afschriften van uitgegane stukken, 1909-1917.; 2216-2217; 2 delen
      - 1909-1914, 2216
      - 1914-1917, 2217
    - Correspondentie met het Franse consulaat te Parijs, 1912-1933.; 2218; 1 pak
    - Inhoudsopgave van stukken van het vice-consulaat te Mogador, 1920-1931.; 2219; 1 omslag
  - ORGANISATIE EN PERSONEEL, 1
    - Persoonsdossiers van het personeel, 1908-1935.; 2220; 1 omslag
- CONSULAAT-GENERAAL TE TANGER (1907-1957)
  - ALGEMEEN
    - Verslag van een dienstreis van de gezant P. Staal naar Rabat en het verslag van het gesprek met resident-generaal Juin, 1949.; 2223; 1 omslag
    - Agenda van ingekomen en uitgegane stukken van het consulaat-generaal te Tanger, 1950-1956.; 2224-2226; 3 delen
      - 1950, 2224
      - 1951-1953, 2225
      - 1953-1956, 2226
  - ORGANISATIE EN PERSONEEL, 1
    - Stukken betreffende de verhuur, het onderhoud en de verkoop van het Nederlandse consulaatsgebouw te Tanger en de verzending van de archieven over de periode 1830-1907 naar het ministerie van Buitenlandse Zaken, 1907-1914.; 2227; 1 omslag
    - Stukken betreffende het huren van een ambtswoning en een kanselarij voor het gezantschap te Tanger, 1909-1957.; 2228; 1 omslag
    - Stukken betreffende de benoeming, het functioneren, de rechtspositie en het ontslag van de consul, consul-generaal en gezantschapsraad, 1912-1957.; 2229-2234; 6 omslagen
      - Cabos, C.P.T., consul, 1937-1956, 2229
        Openbaarheid beperkt tot 1 januari 2032
      - Dingemans, dr. H.H., consul-generaal, 1953-1957, 2230
        Openbaarheid beperkt tot 1 januari 2033
      - Merens, A., consul-generaal, 1950-1954, 2231
        Openbaarheid beperkt tot 1 januari 2030
      - Panhuys, J.AE.A. van, consul, 1944-1947, 2232
        Openbaarheid beperkt tot 1 januari 2023
      - Staal, P., consul-generaal, 1912-1950, 2233
        Openbaarheid beperkt tot 1 januari 2026
      - Testa, R.E.F., gezantschapsraad, 1912-1957, 2234
    - Stukken betreffende de waarneming en opheffing van consulaire en diplomatieke posten in Marokko, 1921-1952.; 2235-2240; 6 omslagen
      - Casablanca, consulaat, 1946-1951, 2235
      - Magazan, vice-consulaat, 1925-1952, 2236
      - Marrakech, vice-consulaat, 1925-1951, 2237
      - Meknes, vice-consulaat, 1925-1949, 2238
      - Mogador, vice-consulaat, 1921-1951, 2239
      - Tetuan en Rabat, vice-consulaten, 1945-1952, 2240
    - Stukken betreffende de instelling van de functie van handelsvertegenwoordiger der Nederlanden voor Noord-Afrika, vervuld door mr. J.W. Wijnaendts en diens benoeming tot consul-generaal te Rabat, 1946-1956.; 2241; 1 omslag
    - Stukken betreffende de Nederlandse diplomatieke vertegenwoordiging in Libië vanuit Tanger, 1947-1952.; 2242; 1 omslag
    - Stukken betreffende de reorganisatie van de Nederlandse consulaire vertegenwoordiging in Marokko, 1947-1952.; 2243; 1 omslag
    - Stukken betreffende de herindeling en de vaststelling van de archiefcode, 1950-1953.; 2244; 1 omslag
    - Stukken betreffende de verzending van archieven van de voormalige Oostenrijks-Hongaarse monarchie naar het ministerie van Buitenlandse Zaken, 1952-1953.; 2245; 1 omslag
    - Stukken betreffende het verstrekken van informatie over consulaire verdragen en de privileges en bevoegdheden van consuls, 1952-1955.; 2246; 1 omslag
    - Stukken betreffende de oprichting van een consulaire vertegen-woordiging in Spaans Marokko, 1952-1957.; 2247; 1 omslag
  - PROTOCOL, 2
    - Stukken betreffende het voordragen en uitreiken van Nederlandse onderscheidingen en het verlenen van verlof tot aanvaarding van buitenlandse onderscheidingen, 1925-1954.; 2248; 1 omslag
  - JURIDISCHE AANGELEGENHEDEN, 3
    - Stukken betreffende de belangenbehartiging van vreemdelingen en staatlozen bij moeilijkheden met Spaanse autoriteiten te Tanger en de Spaanse zone in Marokko, 1920.; 2249; 1 omslag
    - Regeling van het beheer van de nalatenschap van E.V. Jeltes, 1941-1947.; 2250; 1 omslag
    - Stukken betreffende het verstrekken van informatie over het gewezen vonnis tegen R.F. Visée te Casablanca, 1945.; 2251; 1 omslag
    - Stukken betreffende de belangenbehartiging van jonkheer H. de Stuers en H. van Roijen bij hun invrijheidstelling, 1945-1947.; 2252; 1 omslag
    - Stukken betreffende het verlenen van consulaire bijstand aan fam. Groneman-Doyer en de berichtgeving over de houding van F.A.G. Groneman en C.P.T. Cabos vanwege hun ambities om consul te Casablanca te worden, 1945-1948.; 2253; 1 omslag
    - Stukken betreffende de herziening van het Statuut van Tanger en van de internationale rechtspraak in Tanger en de vertegenwoordiging hiervan, 1945-1957.; 2254-2256; 3 pakken
      - Algemeen, 1945-1954, 2254
      - Internationale administratie te Tanger, 1945-1956, 2255
      - Internationale rechtspraak te Tanger, 1948-1957, 2256
    - Stukken betreffende het verstrekken van informatie aan het ministerie van Buitenlandse Zaken over de bescherming van de rechten van mensen die ten gevolge van de oorlog van hun bezittingen zijn beroofd, 1946-1947.; 2257; 1 omslag
    - Stukken betreffende het verstrekken van informatie over de bevoegdheden volgens de Consulaire wet, 1946-1950.; 2258; 1 omslag
    - Stukken betreffende het houden van toezicht op de uitleveringsprocedure en voorstellen tot wijziging van de procedure, 1949-1953.; 2259; 1 omslag
    - Stukken betreffende de belangenbehartiging van Nederlanders bij de uitvoering van strafrecht inzake zeeroof en smokkelarij aan boord van het motorschip 'de Combinatie', 1952-1956.; 2260; 1 omslag
  - OPENBARE ORDE, 4
    - Stukken betreffende de registratie van Nederlanders, 1949-1952.; 2261; 1 omslag
    - Stukken betreffende de berichtgeving en standpuntbepaling omtrent de ontvoering van Spaanse bannelingen uit de Internationale Zone van Tanger als gevolg van de gespannen politieke verhouding met Spanje, 1950.; 2262; 1 omslag
    - Stukken betreffende de berichtgeving over R.P.P. Westerling, ex-kapitein bij het Koninklijk Nederlands-Indisch Leger, 1950-1956.; 2263; 1 omslag
    - Stukken betreffende de wijziging van voorwaarden tot toelating van personen in de Internationale Zone van Tanger, 1951-1954.; 2264; 1 omslag
    - Register inzake ingeschreven Nederlandse personen, z.d.; 2265; 1 deel
  - VERKEER EN VERVOER, 5
    - Stukken betreffende de deelname aan de internationale commissie over de vuurtoren op Kaap-Spartel en het verstrekken van een bijdrage voor het onderhoud van en toezicht op de vuurtoren, 1907-1955.; 2266; 1 pak
    - Stukken betreffende het houden van toezicht op diverse scheepvaart-aangelegenheden, 1920-1953.; 2267; 1 pak
    - Stukken betreffende de bevordering van een scheepvaartverbinding tussen Tanger en Nederland, 1945-1948.; 2268; 1 omslag
    - Stukken betreffende het verstrekken van informatie over de haven van Casablanca, 1946.; 2269; 1 omslag
    - Stukken betreffende de aanbesteding van de havenwerken van Tanger, 1946-1954.; 2270; 1 pak
  - ECONOMIE EN MIGRATIE, 6
    - Stukken betreffende de berichtgeving en standpuntbepaling over de economische situatie en de Nederlandse belangenbehartiging in Marokko, 1907-1956.; 2271-2275; 5 omslagen
      - Algemeen, 1946-1956, 2271
      - Banque d'Etat du Maroc, 1907-1954, 2272
      - Betalingsverkeer tussen Nederland en Tanger, 1952-1954, 2273
      - Handelsverkeer met Marokko, 1920-1954, 2274
      - Nederlands Handelscentrum voor Noord-Afrika, 1948, 2275
    - Stukken betreffende de rapportage over de deelname door Nederland aan de economische ontwikkeling van Marokko en het bezoek van de Nederlandse ambassadeur te Parijs aan Marokko, 1950.; 2276; 1 omslag
  - STAATKUNDE EN BUITENLANDSE BETREKKINGEN, 9
    - Stukken betreffende de berichtgeving en standpuntbepaling over de politieke situatie en onlusten in Marokko, 1927-1956.; 2277; 1 pak
      Met foto's
    - Brief aan de minister van Buitenlandse Zaken over de samenwerking tussen de Nederlandse gezant A. Merens en zijn Belgische ambtgenoot De Radiguès, 1952.; 2278; 1 stuk
- VICE-CONSULAAT TE TETUAN (1910-1928)
  - ALGEMEEN
    - Correspondentie, 1910-1928.; 2279-2280; 2 pakken
      - 1910-1924, 2279
      - 1925-1928, 2280
    - Brievenboek met minuten van uitgegane stukken, 1920-1923.; 2281; 1 deel
  - ORGANISATIE EN PERSONEEL, 1
    - Register inzake kanselarijrechten, 1920-1926.; 2282; 1 deel
- CONSULAAT-GENERAAL TE TUNIS (1945-1954)
  - ALGEMEEN
    - Inhoudsopgave van stukken en dossiers van het archief van het consulaat-generaal te Tunis, 1945-1954.; 2283; 1 stuk
    - Agenda van uitgegane stukken, 1948-1954.; 2284; 1 deel
  - SOCIALE AANGELEGENHEDEN, 7
    - Stukken betreffende de Tunesische betrokkenheid bij de hulpverlening met betrekking tot de watersnoodramp van 1953 in Nederland, 2285; 1 omslag